臺灣基隆地方法院刑事判決              100年度訴字第599號
公  訴  人  臺灣基隆地方法院檢察署檢察官
被      告  黃正隆
上列被告因違反毒品危害防制條例案件，經檢察官提起公訴（10
0 年度撤緩毒偵字第42號、第43號），被告就被訴事實為有罪之
陳述，本院合議庭裁定由受命法官獨任進行審判，經改依簡式審
判程序審理後判決如下：
    主  文
黃正隆施用第一級毒品，共貳罪，累犯，各處有期徒刑柒月；又
施用第二級毒品，共貳罪，累犯，各處有期徒刑肆月。應執行有
期徒刑壹年陸月。
    事  實
一、黃正隆前因施用第一級、第二級毒品案件，經本院裁定送觀
    察、勒戒後，認無繼續施用毒品之傾向，於民國93年3 月9
    日執行完畢釋放，並由臺灣基隆地方法院檢察署檢察官以93
    年度毒偵字第338 號為不起訴處分確定。又於上開觀察勒戒
    執行完畢釋放後5 年內，因施用第一級毒品案件，經本院以
    94年度訴字第236 號判決判處有期徒刑8 月確定；又因施用
    第二級毒品案件，經本院以94年度基簡字第668 號簡易判決
    判處有期徒刑3 月確定，上開2 案嗣經本院以94年度聲字第
    1041號裁定應執行有期徒刑10月確定，而於95年6 月18日執
    行完畢（構成累犯）。再因施用第一級毒品案件，經臺灣高
    等法院以96年度上訴字第1498號判決判處有期徒刑10月確定
    ；另因竊盜案件，經本院以96年度基簡字第700 號判決判處
    有期徒刑3 月，嗣本院以96年度聲減字第1270號裁定減為有
    期徒刑1 月15日確定，後上揭2 案件經臺灣高等法院以96年
    度聲減字第4383號裁定減刑後應執行有期徒刑6 月確定。又
    因施用第一級毒品案件，經本院以96年度訴字第761 號判決
    判處應執行有期徒刑7 月確定（下稱甲案）；另因竊盜案件
    ，經本院以96年度基簡字第876 號簡易判決判處有期徒刑3
    月確定（下稱乙案）；又因恐嚇案件，經本院以96年度易字
    第830 號判決判處有期徒刑1 年確定（下稱丙案）。嗣甲乙
    丙案件所處之刑，經本院以97年度聲字第402 號裁定應執行
    有期徒刑1 年9 月確定，併與上揭應執行有期徒刑6 月部分
    接續執行，迄於98年9 月16日執行完畢（構成累犯）。
二、詎其猶不知戒除毒癮，復基於施用第一級、第二級毒品之犯
    意，而為下列犯行：
  (一)於99年8 月1 日下午1 時許，在其位於基隆市○○區○○街
    198 巷45號住處內，以玻璃球吸食器加熱產生霧化煙氣之方
    式，施用第二級毒品甲基安非他命1 次；又於同年8 月2 日
    下午6 、7 時許，在基隆市仁愛市場某公廁內，以將第一級
    毒品海洛因摻水注入注射針筒，再施打入身體之方式，施用
    第一級毒品海洛因1 次。嗣於同年8 月3 日凌晨0 時45分許
    ，在臺北縣汐止市（現改制為新北市汐止區○○○路○ 段36
    9 巷口，另案為警查獲，經其同意為警採尿送驗，結果呈甲
    基安非他命、嗎啡陽性反應，而查悉上情。
  (二)於99年9 月8 日下午7 、8 時許，在上揭住處內，以同上方
    式，施用第二級毒品甲基安非他命1 次。又於同年9 月9 日
    下午1 時許，在基隆市仁愛市場附近某公廁內，以上揭方式
    ，施用第一級毒品海洛因1 次。嗣於同年9 月10日中午12時
    許，在基隆市○○路附近資源回收廠為警盤查，經其同意後
    採尿送驗，結果呈甲基安非他命、嗎啡陽性反應，而查悉上
    情。
三、案經基隆市警察局第一分局報告暨新北市政府警察局汐止分
    局報告臺灣士林地方法院檢察署檢察官呈請臺灣高等法院檢
    察署檢察長核轉臺灣基隆地方法院檢察署檢察官偵查起訴。
    理  由
壹、程序事項
    本件被告所犯者非為死刑、無期徒刑、最輕本刑為3 年以上
    有期徒刑之罪或高等法院管轄第一審案件，其於準備程序進
    行中，先就被訴事實為有罪之陳述，經告知其簡式審判程序
    之旨，並聽取公訴人、被告之意見後，本院業已依刑事訴訟
    法第273 條之1 第1 項之規定，裁定由受命法官獨任以簡式
    審判程序進行本案之審理。是依刑事訴訟法第273 條之2 之
    規定，本件之證據調查，即不受同法第159 條第1 項、第16
    1 條之2 、第161 條之3 、第163 條之1 及第164 條至第17
    0 條規定之限制。
貳、實體事項
一、上揭事實，業據被告於偵查、本院準備程序及審理時坦承在
    卷，且其於上揭時地2 次為警所採集之尿液經送驗結果，均
    呈嗎啡、甲基安非他命陽性反應，此有台灣檢驗科技股份有
    限公司、台灣尖端先進生技醫藥股份有限公司出具之濫用藥
    物檢驗報告各1 紙附卷可稽，是被告自白與事實相符，足以
    採信。又被告前因施用毒品案件，經裁定送觀察、勒戒後，
    因無繼續施用毒品之傾向，由檢察官為不起訴處分，嗣於觀
    察勒戒執行完畢釋放5 年內再多次犯施用毒品罪，而經法院
    判處如事實欄一所示有期徒刑等情，有臺灣高等法院被告前
    案紀錄表在卷可稽。被告既曾於「五年內再犯」，且經法院
    判處罪刑確定，竟又再次於如事實欄二所示之時間，施用第
    一級、第二級毒品，即非屬毒品危害防制條例第20條第3 項
    所定「五年後再犯」之情形，從而，檢察官依法逕行起訴，
    於法要無不合。綜上所陳，本案事證明確，被告施用第一級
    、第二級毒品犯行，洵堪認定，應依法論科。
二、查海洛因、甲基安非他命分係毒品危害防制條例第2 條第2
    項第1 款、第2 款所定之第一級、第二級毒品，被告施用第
    一級毒品海洛因、第二級毒品甲基安非他命之行為，核分係
    犯毒品危害防制條例第10條第1 項之施用第一級毒品罪及同
    條第2 項之施用第二級毒品罪。被告因施用而持有第一級毒
    品海洛因、第二級毒品甲基安非他命之低度行為，應各為其
    施用第一級、第二級毒品之高度行為所吸收，均不另論罪。
    又被告前曾受如事實欄一所示之有期徒刑執行完畢，有臺灣
    高等法院被告前案紀錄表在卷可按，其於有期徒刑執行完畢
    後，5 年以內故意再犯本件有期徒刑以上之4 罪，為累犯，
    均應依法加重其刑。爰審酌被告犯罪之動機、曾有施用毒品
    之前科仍不知戒除，惟犯罪後坦承犯行，且所犯施用毒品犯
    行乃戕害自己身心健康，並未危及他人等一切情狀，分別量
    處如主文所示之刑，並定其應執行之刑。
據上論斷，應依刑事訴訟法第273 條之1 、第299 條第1 項前段
，毒品危害防制條例第10條第1 項、第2 項，刑法第11條前段、
第47條第1 項、第51條第5款，判決如主文。
本案經檢察官張長樹到庭執行職務。
中    華    民    國    100   年    10    月    12    日
                  刑事第三庭法  官   黃梅淑
以上正本證明與原本無異。
如不服本判決應於收受送達後10日內向本院提出上訴書狀，並應
敘述具體理由；其未敘述上訴理由者，應於上訴期間屆滿後20日
內向本院補提理由書( 均須按他造當事人之人數附繕本) 「切勿
逕送上級法院」。
中    華    民    國    100   年    10    月    12    日
                            書記官   丁妍君
附錄論罪法條：
毒品危害防制條例第10條
施用第一級毒品者，處 6 月以上 5 年以下有期徒刑。
施用第二級毒品者，處 3 年以下有期徒刑。